Inventaris van de waterbouwarchieven van de Bouwdienst Rijkswaterstaat (1975) 1990-2005
Nationaal Archief, Den Haag
- Waterstaat, 028
  - Maatregelen, 3.4
    - Het uitvoeren van saneringen van vervuilde waterbodems, kuststroken en oevers van oppervlaktewateren. 1987 -, 165
      - Utrecht
        - Sanering gorzen langs de Lek, waterbodemonderzoek, sanerings- en herinrichtingsplan, Waterbouwnummer 1924 2001-2003
          - Dossiers, 575
            - Aanbieding werkstap 2001, 1924DOC-002
            - Aanmelding prospect 2001, 1924DOC-003
            - Afwijkingsrapport 2001, 1924DOC-004
            - Rapport waterbodemonderzoek 2002, 1924DOC-005
            - Sanerings- en herinrichtingsplan 2002, 1924DOC-006
            - Afwijkingsrapport 2003, 1924DOC-007
            - Evaluatierapport opdrachtrealisatie 2003, 1924DOC-008
            - Afronding opdracht 2003, 1924DOC-009
            - Brief met overeenkomst tot het meten en rapporteren van kwaliteit van de baggerspecie 2002, 1924DOC-010
      - Noord-Holland
        - Pilotsanering Petroleumhaven te Amsterdam (PS3) contract management, Waterbouwnummer 879 1995-1997
          - Dossiers, 201
            - Diverse pilotstukken met betrekking tot kwalificatie / selectie juni / juli 1995, met inventarislijst 1995, 879DOC-001
            - Opdrachtverlening aan Vuijk voor contractvoorbereiding 1995, 879DOC-002
            - Projectplan contractmanagement pilotsanering Petroleumhaven door biodegradatie 1995, 879DOC-003
            - Opdrachtaanmelding 1995, 879DOC-004
            - Programma van eisen (definitief) 1995, 879DOC-005
            - Aanvullend onderzoek 1995, 879DOC-006
            - Bestek en bijlagen 1996, 879DOC-007
            - Veiligheids- en gezondheidsplan 1996, 879DOC-008
            - Uitnodiging voor aanbesteding 1996, 879DOC-009
            - Besteksraming met bijlage 1996, 879DOC-010
            - Protocol inhoudelijke beoordeling technisch definitief 1996, 879DOC-011
            - Nota van inlichtingen 1996, 879DOC-012
          - Dossiers, 202
            - Protocol eindbeoordeling 1996, 879DOC-013
            - WBB vergunning 1996, 879DOC-014
            - Technisch plan Petroleumhaven 1996, 879DOC-015
            - Technisch plan Heidemij 1996, 879DOC-016
            - Inschrijvingsbiljet 1996, 879DOC-017
            - Inschrijvingsstaat 1996, 879DOC-018
            - Proces verbaal van aanbesteding 1996, 879DOC-019
            - Advies gunning aan stuurgroep, tevens derde voortgangsrapportage 1996, 879DOC-020
            - Opdrachtbrief 1996, 879DOC-021
            - Aanwijzing directie UAV 1996, 879DOC-022
            - Processchema verwerking slib nattegrondreiniging 1996, 879DOC-023
            - Brief aan Directoraat-Generaal Rijkswaterstaat 1996, 879DOC-024
            - Veiligheid, gezondheid en milieu (VGM)-plan 1996, 879DOC-025
          - Dossiers, 203
            - Rapportage meetwerk meetdienst 1996, 879DOC-026
            - Evaluatie Arbo-dienst Haarlem 1996, 879DOC-027
            - Bestek Bouwdienst Water / 5108 1996, 879DOC-028
            - Tussenrapportage baggeren en transport 1996, 879DOC-029
            - Toezendbrief van tussenrapportage baggeren en transport 1996, 879DOC-030
            - Memo UAV over milieu-arbozorg 1997, 879DOC-031
            - Faserapport reinigen na scheiding 1997, 879DOC-032
          - Dossiers, 204
            - Contractmutatieformulieren 1 t/m 7 1997, 879DOC-033
            - Afwijkingsformulieren 1997, 879DOC-034
            - Eindrapport 1997, 879DOC-035
            - Evaluatierapport opdrachtrealisatie 1997, 879DOC-036
            - Tekeningen 1996, 879DOC-037
        - Toepassing geostatistiek Petroleumhaven te Amsterdam, Waterbouwnummer 1322 1998-1999
          - Dossiers, 354; omslag
            - Projectplan, met inventarislijst 1998, 1322DOC-001
            - Afwijkingsrapport 1998, 1322DOC-002
            - Eindrapport 1999, 1322DOC-003
            - Afmeldingsformulieren 1999, 1322DOC-004
      - Zuid-Holland
        - Uitvoeringsplan Hollandsche Ijssel, Waterbouwnummer 1564 1999-2002
          - Dossiers, 417; omslag
            - Aanbieding, met inventarislijst 1999, 1564DOC-001
            - Aanmeldingsformulier opdracht 1999, 1564DOC-002
            - Afwijkingsrapport 1 1999, 1564DOC-003
            - Afwijkingsrapport 2 1999, 1564DOC-004
            - Slotprotocol en gewijzigd slotprotocol 2000, 1564DOC-005
            - Evaluatierapport opdrachtrealisatie 2000, 1564DOC-006
            - Afronding opdracht 2000, 1564DOC-007
            - Brief met overeenkomst voor het verrichten van grondonderzoek voor het project Hollandsche Ijssel, lokaties baai van Krimpen, Loswal en Zandrak 2002, 1564DOC-008
        - Plan sanering Haringvliet, Waterbouwnummer 1765 2000-2004
          - Dossiers, 513
            - Aanmelding prospect, met inventarislijst 2000, 1765DOC-001
            - Aanbieding 2000, 1765DOC-002
            - Protocol plan sanering Haringvliet 2000, 1765DOC-003
            - Aanmelding opdracht 2000, 1765DOC-004
            - Rapport "De waterbodem van het Haringvliet" 2000, 1765DOC-005
            - Afwijkingsrapport 1 met 1e wijzigingsprotocol 2786 2000, 1765DOC-006
            - Projectplan planvoorbereiding sanering Haringvliet / Chemiehaven 2000, 1765DOC-007
            - A-team informatie onder andere Hollandsch Diep / Haringvliet 2001, 1765DOC-008
            - Proef waterbodemsanering Hollandsch Diep 2001, 1765DOC-009
            - Rapport saneringsplan Haringvliet 2001, 1765DOC-010
          - Dossiers, 514
            - Diverse e-mails aangaande morfologie Haringvliet-Ventjagersgaatje 2001, 1765DOC-011
            - Verslag bemonstering Haringvliet in het Ventjagersgaatje 2001, 1765DOC-012
            - Functiegerichte sanering Chemiehaven baggerplan 2002, 1765DOC-013
            - Saneringsplan Chemiehaven definitief 2002, 1765DOC-014
            - Afwijkingsrapport 2 2001, 1765DOC-015
            - Waterbodembemonstering Haringvliet, 25 valbommen ten behoeve van proefsaneringslokaties 2001, 1765DOC-016
            - Memo aan Fioole RIZA ten aanzien van saneringslokatie Haringvliet 2001, 1765DOC-017
            - 6 foto's sanering Chemiehaven 2001, 1765DOC-018
            - 2e wijzigingsprotocol 2786 2002, 1765DOC-019
          - Dossiers, 515
            - Rapport Proefsanering Haringvliet 2002, 1765DOC-020
            - Afwijkingsrapport 3 ten behoeve van biologisch onderzoek RIZA 2002, 1765DOC-021
            - Afwijkingsrapport 4 ten behoeve van technische evaluatie Ballast HAM 2002, 1765DOC-022
            - 3e wijzigingsprotocol 2786 2002, 1765DOC-023
            - RIZA - macrofauna bij grootschalig afdekken 2002, 1765DOC-024
            - Mail inzake plaatsing sedimentvallen 2002, 1765DOC-025
            - Diverse analyses op 4 aangeleverde grondmonsters 2002, 1765DOC-026
            - Raming Ballast HAM 2002, 1765DOC-027
            - Revisie 1, projectplan proefsanering en aanleg drempels 2002, 1765DOC-028
            - Rapport macrofauna Haringvliet en Hollandsch Diep 2002, 1765DOC-029
            - Rapport proefsanering oeverzone 2002, 1765DOC-030
            - Ecotoxicologische consequenties Haringvliet Hollandsch Diep 2002, 1765DOC-031
            - Kansen voor ondergedoken waterplanten 2002, 1765DOC-032
            - Verzoek aan DHV om advies met betrekking tot draagkracht sediment Haringvliet 2002, 1765DOC-033
            - Advies van DHV sediment 2002, 1765DOC-034
            - 4e wijzigingsprotocol 2786 ten behoeve van uitbesteding RIZA 2002, 1765DOC-035
            - Afwijkingsrapport 5 2003, 1765DOC-036
            - 5e wijzigingsprotocol 2786 2003, 1765DOC-037
            - Notitie verspreiding verontreinigd sediment 2003, 1765DOC-038
            - Afstemming saneringsvisie op ecologische functie benedenrivierengebied 2002, 1765DOC-039
            - Memo visconsumptie Haringvliet 2003, 1765DOC-040
            - Artikel over Chemiehaven uit AKWA-Nieuwsbrief van 20 april 2003 2003, 1765DOC-041
            - Artikel over proefsanering Haringvliet uit Inframagazine (Cobouw) 2003, 1765DOC-042
            - Evaluatierapport sanering Chemiehaven 2003, 1765DOC-043
          - Dossiers, 516
            - Evaluatierapport proces 300/400 2004, 1765DOC-044
            - Evaluatierapport proces 200 2004, 1765DOC-045
            - Technische evaluatie proefsanering Haringvliet lokatie Tiengemeten 2003, 1765DOC-046
            - Slotprotocol 2786 2004, 1765DOC-047
            - Brief formele opdrachtbeeindiging 2003, 1765DOC-048
            - Afronding opdracht 2004, 1765DOC-049
            - Verklaring overdracht projectarchief 2004, 1765DOC-050
      - Zeeland
        - Voorbeeldproject met betrekking tot opstellen plan van aanpak voor de verontreinigde waterbodem van het Kanaal door Walcheren, Waterbouwnummer 1741 2000-2002
          - Dossiers, 503; omslag
            - Verzoek tot plan van aanpak saneringen, met inventarislijst 2000, 1741DOC-001
            - Aantekeningen overleg met Directie Zeeland van 29 februari 2000 2000, 1741DOC-002
            - Aanbieding plan van aanpak voor het Kanaal door Walcheren 2000, 1741DOC-003
            - Plan van aanpak 2000, 1741DOC-004
            - Oplevering: uitstel geen probleem 2000, 1741DOC-005
            - Verslag waterbodemonderzoek overleg van 23 november 2000 2000, 1741DOC-006
            - Afwijkingsrapport 1 met protocol en onderbouwende memo 2001, 1741DOC-007
            - Wijzigingprotocol 1 met afwijkingsrapport "Plan van aanpak Kanaal door Walcheren" 2001, 1741DOC-008
            - Notitie "Fasering actualisatie-onderzoek met stap 1 risicobeoordeling" 2001, 1741DOC-009
            - Afronding opdracht 2002, 1741DOC-010
            - Slotprotocol 2002, 1741DOC-011
        - Kanaal door Walcheren, saneringsvisie, -onderzoek en -plan (geen doorgang), Waterbouwnummer 8404 2001-2005
          - Dossiers, 638; omslag
            - Aanbieding, met inventarislijst 2001, 8404DOC-001
            - Verklaring afronding prospect 2005, 8404DOC-002
            - Afmelding 2004, 8404DOC-003
    - Het doen van onderzoek naar (alternatieven voor) sanering van waterbodems, kust en oevers van oppervlaktewateren. 1945 -, 820
      Bron: Werkstructuur Onderzoek Natte sector 2000 ev ., toelichting waterbodems.
      Product: Dit zijn bijv. onderzoeken met betrekking tot actief bodembeheer.
      - Databank waterbodemsanering fase 2b, Waterbouwnummer 862 1995-1998
        - Dossiers, 195
          - Concept plan van aanpak, met inventarislijst 1995, 862DOC-001
          - Eindrapport referentiebestand 1997, 862DOC-002
          - Evaluatierapport opdrachtrealisatie 1998, 862DOC-003
      - Pilot baggertechniek, Waterbouwnummer 1096 1996-1998
        - Dossiers, 270
          - Projectplan, met inventarislijst 1996, 1096DOC-001
          - Opdrachtaanmeldingsformulier 1996, 1096DOC-002
          - Goedkeuring opdrachtaanmelding 1997, 1096DOC-003
          - Definitief voorstel baggertechnieken 1997, 1096DOC-004
          - Definitieve pilot baggertechnieken 1997, 1096DOC-005
          - Bestek en voorwaarden voor het verwijderen van ondiepten uit de Waal 1997, 1096DOC-006
          - Monitoringsplan 1997, 1096DOC-007
          - Samenvatting en conclusies en aanbevelingen 1998, 1096DOC-008
          - Evaluatienota pilot baggertechniek Waal 1998, 1096DOC-009
          - Pilot baggertechniek risico analyse 1998, 1096DOC-010
          - Belevingsonderzoek pilot baggeren Waal 1998, 1096DOC-011
          - Metingen pilot baggertechniek 1998, 1096DOC-012
          - Technische gegevens 1998, 1096DOC-013
        - Dossiers, 271
          - Afwijkingsrapport proces 200 met bijbehorend schrijven 1997, 1096DOC-014
          - Afwijkingsrapport proces 300 1997, 1096DOC-015
          - Eindafrekening 1998, 1096DOC-016
          - Wijzigingsprotocol van overdracht financiën 1998, 1096DOC-017
          - Klanten oordeels registratie formulier proef baggeren Waal 1998, 1096DOC-018
          - Afmelding project 1998, 1096DOC-019
      - Bodemonderzoek Tweede Coentunnel, Waterbouwnummer 4058 2004-2005
        - Dossiers, 578
          - Milieukundig onderzoek 2004, 4058DOC-001
          - Analyseplan project Tweede Coentunnel 2004, 4058DOC-002
          - Contractmutatieformulier 2004, 4058DOC-003
          - Contractmutatieformulier 2005, 4058DOC-004
          - Tracé Tweede Coentunnel, onderzoek waterbodem 2005, 4058DOC-005
      - Innovatief verdiepen middels onderzuigen, Waterbouwnummer 4445 2004-2005
        - Dossiers, 579; omslag
          - Projectplan innovatief verdiepen middels onderzuigen 2004, IVO-2004-001-PP
          - Prospectaanmelding 2004, IVO-2004-002-PP
          - Aanbieding innovatief verdiepen middels onderzuigen 2005, IVO-2004-004-PP
          - Slotprotocol 2005, IVO-2005-002-P
      - Bodemonderzoek Rijkelse Bemden, reinigingsvariant, Waterbouwnummer 7330 2003
        - Dossiers, 623; omslag
          - Prospectaanmelding 2003, 7330DOC-001
          - Uitvoeringsplan 2003, 7330DOC-002
          - Slotprotocol 2003, 7330DOC-003
          - Evaluatierapport 2003, 7330DOC-004
    - Het aanleggen en verbeteren van bergingslocaties voor baggerspecie. 1983 -, 170
      Bron: TK 1988-1989, 21 250, nr. 1, pg. 189.
      Opm. RIO: De werkzaamheden houden in selectie van mogelijke locaties; keuze voor een of meerdere locaties en verwerking in streekplannen; opstellen MER (indien de capaciteit meer dan 500 000 m3 betreft); aanvragen van vergunningen en doorlopen planologische procedures. De bergingslocaties zijn ingericht in het Ketelmeer ( IJsseloog ) en het Hollands Diep. De ontwerpcriteria komen binnen de RWS tot stand in de Projectgroep Specie Depots. Voor een fasering van de handeling zie H13.
      - Probabilistisch dijkontwerp speciedepots, Waterbouwnummer 1040 1996-1998
        - Dossiers, 251; omslag
          - Projectplan probabilistisch dijkontwerp speciedepots, met inventarislijst 1996, 1040DOC-001
          - Prospectaanmeldingsformulier 1996, 1040DOC-002
          - Toegekend urenbudget prospect 1996, 1040DOC-003
          - Opdrachtaanmelding prospect 1997, 1040DOC-004
          - Wijziging urenbudget prospect 1997, 1040DOC-005
          - Afwijkingsrapport 1997, 1040DOC-006
          - Afwijkingsrapport toetsers 1997, 1040DOC-007
          - Gewijzigde planning 1997, 1040DOC-008
          - Eindrapport 1997, 1040DOC-009
          - Afmelding opdracht 1998, 1040DOC-010
      - Begaanbaarheid en medebestemmingen baggerspeciedepots in fase 3 (BB3), Waterbouwnummer 1319 1997-1998
        - Dossiers, 353; omslag
          - Offerteaanvraag, met inventarislijst 1997, 1319DOC-001
          - Opdrachtbevestiging 1997, 1319DOC-002
          - Prospectaanmelding 1997, 1319DOC-003
          - Plan van aanpak 1997, 1319DOC-004
          - Rapportage 1998, 1319DOC-005
          - Memo mutatie capaciteitsbudgettering 1998, 1319DOC-006
          - Afronding opdracht 1998, 1319DOC-007
          - Klanten oordeels registratie formulier retour 1998, 1319DOC-008
          - Beëindiging BDW 215-XXXVII 1998, 1319DOC-009
          - Beëindiging BB3 financieel principaal 1998, 1319DOC-010
          - Afmelding opdracht 1998, 1319DOC-011
          - Offerteaanvraag 1997, 1319DOC-001
          - Opdrachtbevestiging 1997, 1319DOC-002
      - Financieringsanalyse grootschalige depots, Waterbouwnummer 1456 1998-1999
        - Dossiers, 392; omslag
          - Prospectaanmeldingsformulier, met inventarislijst 1998, 1456DOC-001
          - Afwijkingsrapport 1999, 1456DOC-002
          - Concept aanbieding financierings analyse grootschalige depots 1999, 1456DOC-003
          - Aanbieding financierings analyse grootschalige depots 1999, 1456DOC-004
          - Begeleidende brief bij aanbieding 1999, 1456DOC-005
          - Prospectafmeldingsformulier 1999, 1456DOC-006
      - Referentie-ontwerp open putten, Waterbouwnummer 1589 1999-2001
        - Dossiers, 425
          - Prospectaanmelding, met inventarislijst 1999, 1589DOC-001
          - Aanbieding Open Putten 1999, 1589DOC-002
          - Opdrachtafmeldingsformulier 1999, 1589DOC-003
          - Projectplan Open Putten 1999, 1589DOC-004
          - Plan van aanpak, versie 2 1999, 1589DOC-005
          - Projectvoorstellen fase 2, uitvoering fase 2 1999, 1589DOC-006
          - Voorstel inzet adviesgroep waterbodems 1999, 1589DOC-007
          - Aanbiedingsbrief BDW 5284-XI 1999, 1589DOC-008
          - Aanbiedingsbrief BDW 5284-XI 1999, 1589DOC-009
          - Afwijkingsrapport en capaciteitsbudget 1999, 1589DOC-010
          - Afmelding opdracht 2001, 1589DOC-011
      - Flevoland
        - Exploitatievoorzieningen 2 depot IJsseloog; ontwerp, bestek en meetapparatuur, Waterbouwnummer 1163 1997-2000
          - Dossiers, 294; omslag
            - Projectplan werkstap: definitief ontwerp en bestek, met inventarislijst 1997, 1163DOC-001
            - Waterslaganalyse watertransportleidingen 1999, 1163DOC-002
            - Evaluatierapport opdrachtrealisatie 2000, 1163DOC-003
            - Afronding opdracht 2000, 1163DOC-004
        - Evaluatie vergunningen IJsseloog, Waterbouwnummer 1519 1995-2000
          - Dossiers, 404; omslag
            - Prospect / aanmeldingsformulier, met inventarislijst 1999, 1519DOC-001
            - Aanbieding 1999, 1519DOC-001A
            - Evaluatierapport versie 1 t/m 4 1999, 1519DOC-002
            - Besluit lozingsvergunning 1995, 1519DOC-003
            - Gedoogbeschikking depot Ketelmeer 1996, 1519DOC-004
            - Wijzigingsbeschikking Ketelmeer depot 1996, 1519DOC-005
            - Afwijkingsrapport 1 1998, 1519DOC-006
            - Evaluatierapport opdrachtrealisatie 2000, 1519DOC-007
            - Afronding opdracht 2000, 1519DOC-008
            - Evaluatie proces 200 2001, 1589DOC-012
        - Opstellen projectnota/milieu effect rapportage (MER) Ketelmeer, Waterbouwnummer 317 1990-1991
          - Dossiers, 58
            - Startnotitie MER baggerspecie bergingslokatie Ketelmeergebied, met inventarislijst 1990, 317DOC-001
            - Advies voor richtlijnen voor de inhoud van het MER baggerspecie bergingslokatie Ketelmeergebied 1990, 317DOC-002
            - Gereviseerd interim-rapport, werkstap I van fase 1, lokatievrije-ontwerpen 1991, 317DOC-004
            - Gereviseerd interim-rapport, werkstap I van fase 1, lokatievrije-ontwerpen, bijlagen 1990, 317DOC-005
          - Dossiers, 59
            - Gereviseerd interim-rapport, werkstap II van fase 1 1991, 317DOC-006
            - Werkstap II van fase 1, lokatiegebonden ontwerpen, op basis van Botlekslib 1991, 317DOC-007
            - Werkstap II van fase 1, lokatiegebonden ontwerpen, op basis van IJsselmeerslib 1991, 317DOC-008
          - Dossier 317DOC-009. Geluidscontouren, behorende bij lokatiegebonden ontwerpen, op basis van Botlekslib, 1991; 60
          - Dossier 317DOC-010. Interim-rapport, werkstap III van fase 1, 1991; 61
          - Dossiers, 62
            - Interim-rapport, werkstap III van fase 1, bijlagen 1991, 317DOC-011
            - Eindrapport fase 1 1991, 317DOC-012
            - Eindrapport fase 1, bijlagen 1991, 317DOC-013
          - Dossier 1018DOC-001. Risico analyse uitvoeringskosten speciedepot Ketelmeer, Waterbouwnummer 1018, 1997; 244; stuk
        - IJsseloog evaluatie milieu effect rapportage (MER), Waterbouwnummer 1854 2001-2003
          - Dossiers, 535; omslag
            - Prospectaanmelding, met inventarislijst 2001, 1854DOC-001
            - Plan van aanpak 2001, 1854DOC-002
            - Aanbieding plan van aanpak met protocol 2001, 1854DOC-003
            - Opdrachtaanmelding 2001, 1854DOC-004
            - Revisie Plan van Aanpak herstart (geparafeerd) 2002, 1854DOC-005
            - Nut en noodzaak 2002, 1854DOC-006
            - Evaluatierapport proces 200 2003, 1854DOC-007
            - Ingevulde Klanten oordeels registratie formulier 2003, 1854DOC-008
            - Afronding opdracht 2003, 1854DOC-009
        - Advies met betrekking tot meting massa droge stof in de leiding van het depot IJsseloog, Waterbouwnummer 7155 2002
          - Dossier 7155DOC-001. Aanbieding meting van massa droge stof in de leiding, 2002; 580; stuk
        - Plan voor herstel schade aan taludbekleding depot IJsseloog, Waterbouwnummer 7282 2002-2003
          - Dossiers, 613
            - Prospect melding inclusief capaciteitsbudgettering, met inventarislijst 2002, 7282DOC-001
            - Aanbieding 2002, 7282DOC-002
            - Protocol overdracht financiën 2002, 7282DOC-003
            - Projectplan 2002, 7282DOC-004
            - Aanmelding opdracht 2002, 7282DOC-005
            - Rapport oorzaak-analyse 2002, 7282DOC-006
            - Schaderapport 2002, 7282DOC-007
            - Afwijkingsrapport 1 2002, 7282DOC-008
            - Wijzigingsprotocol 1 2002, 7282DOC-009
            - Voorstel herstel taludbekleding schermdijk 2002, 7282DOC-010
            - Beslissing wel/niet aansprakelijk stellen 2002, 7282DOC-011
            - Evaluatierapport proces 200 2003, 7282DOC-012
            - Slotprotocol 2003, 7282DOC-013
            - Herstel taludbekleding schermdijk IJsseloog 2003, 7282DOC-014
            - Aanbieding definitieve notitie betreffende Schermdijk IJsseloog 2003, 7282DOC-015
            - Verklaring van overdracht projectarchief en -documentatie 2003, 7282DOC-016
            - Afmelding opdracht 2003, 7282DOC-017
      - Utrecht
        - Second opinion baggerberging Utrecht, Waterbouwnummer 1708 2000-2001
          - Dossiers, 492; omslag
            - Opdrachtaanmelding 2000, 1708DOC-001
            - Storttarief putdepot lokatie Zevenhuizen 2000, 1708DOC-002
            - Memo storttarief bij vulfase van 8 jaar 2000, 1708DOC-003
            - Tarief omkaderd depot 2001, 1708DOC-004
            - Evaluatierapport opdrachtrealisatie 2001, 1708DOC-005
            - Afronding opdracht 2001, 1708DOC-006
      - Advisering slibverwerking Utrecht, Waterbouwnummer 1762 2000-2004
        - Dossiers, 512; omslag
          - Aanmelding prospect, met inventarislijst 2000, 1762DOC-001
          - Aanbieding 2000, 1762DOC-002
          - Projectopdrachtaanmelding 2000, 1762DOC-003
          - Afwijkingsrapport 1 2001, 1762DOC-004
          - Afwijkingsrapport 2 2001, 1762DOC-005
          - Afwijkingsrapport 3 2002, 1762DOC-006
          - Notitie motivatie overschrijding van uren bij afwijkingsrapport 3 2001, 1762DOC-007
          - Brief bij afwijkingsrapport 3 2002, 1762DOC-008
          - Brief beëindiging opdracht 2003, 1762DOC-009
          - Evaluatierapport 2004, 1762DOC-010
          - Slotprotocol 2003, 1762DOC-011
          - Begeleidende brief bij slotprotocol en vertraging voor Klanten oordeels registratie formulier 2003, 1762DOC-012
          - Verslag Waterbouw staf met akkoord evaluatierapport 2004, 1762DOC-013
      - Noord-Holland
        - Evaluatie milieu effect rapportage (MER) baggerspeciestortplaats IJmeergebied, Waterbouwnummer 1767 2000-2005
          - Dossiers, 517; omslag
            - Aanmelding opdracht 2000, 1767DOC-001
            - Projectplan 2000, 1767DOC-002
            - Analyse stopzetting MER procedure 2000, 1767DOC-003
            - Afwijkingsrapport 2001, 1767DOC-004
            - Evaluatie MER baggerspeciestortplaats IJmeergebied 2004, 1767DOC-005
            - Afronding opdracht 2005, 1767DOC-006
        - Advies met betrekking tot residu berging in depot Averijhaven, Waterbouwnummer 7162 2001-2002
          - Dossiers, 582; omslag
            - Aanmelding prospect, met inventarislijst 2001, 7162DOC-001
            - Aanbieding 2001, 7162DOC-002
            - Startprotocol 2001, 7162DOC-003
            - Evaluatierapport 2002, 7162DOC-004
            - Afronding opdracht 2002, 7162DOC-005
            - Klanten oordeels registratie formulier 2002, 7162DOC-006
            - Slotprotocol 2002, 7162DOC-007
      - Zuid-Holland